臺灣桃園地方法院民事裁定
                                   110年度亡更一字第1號
聲  請  人  謝漢漳  

相  對  人
即 失蹤 人  林春福
上列當事人間請求宣告死亡事件，本院裁定如下：
    主      文
宣告林春福（男，大正八年十一月二十九日生）於民國三十九年
九月三日下午十二時死亡。           
程序費用由相對人之遺產負擔。
    理      由
一、按依我國於民國72年1月1日修正公布施行之現行民法總則施
    行法第3條第3項規定：修正之民法總則第8條之規定（71年1
    月4日修正公布，72年1月1日施行），於民法總則施行後修
    正前失蹤者，亦適用之，但於民法總則修正前，其情形已合
    於修正前民法總則第8條之規定者，不在此限。又依修正前
    民法第8條規定：失蹤人失蹤滿10年、或為70歲以上者失蹤
    滿5年、或為遭遇特別災難者失蹤滿3年後，得由利害關係人
    向法院聲請為死亡之宣告。
二、聲請意旨略以：失蹤人林春福為聲請人之舅舅，失蹤人因跑
    船出海於29年9月3日失蹤，此事實已記載於失蹤人林春福之
    戶籍謄本記事欄，聲請人現為辦理遺產繼承事宜，爰本於利
    害關係人之身分，聲請對失蹤人為死亡宣告等語。
三、經查，聲請人主張之前揭事實，業據提出與其所述相符之戶
    籍謄本為證。又經本院依職權函查結果，失蹤人林春福並非
    國軍退除役官兵輔導委員會安置之榮民、未曾領取任何社福
    津貼、亦未有任何投保健保、勞保之紀錄，有國軍退除役官
    兵輔導委員會桃園市榮民服務處109年2月20日函、桃園市政
    府社會局109 年2月18函、勞動部勞工保險局109 年2月17日
    函、衛生福利部中央健康保險署109 年2月20日函在卷可稽
    。綜上事證，堪認聲請人主張失蹤人林春福自29年9月3日失
    蹤後，即已不知去向，無人知曉其生死等情為真實。　　
四、相對人即失蹤人為大正8年(民國8年)11月29日生，自民國29
    年9月3日失蹤，迄今生死不明已逾10年，經本院准予公示催
    告，並經本院將公示催告裁定公布於本院公告處，並以資訊
    網路公告之，有該裁定、公示催告公告在卷可稽。今申報期
    已屆滿，未據失蹤人陳報其生存或知其生死者陳報其所知，
    故聲請人依修正前民法第8條之規定，聲請對失蹤人為死亡
    宣告，核無不合，應予准許。
五、依上述，失蹤人於29年9月3日失蹤，是計至39年9月3日已屆
    滿10年，應推定其於是日下午12時為死亡之時，爰准予依法
    宣告。
六、爰裁定如主文。　　
中　　華　　民　　國　　111 　年　　8 　　月　　31　　日
                   家事法庭     法  官　林曉芳
　　　　　　　　　 
以上正本係照原本作成。
如對本裁定抗告須於裁定送達後10日內向本院提出抗告狀。
中　　華　　民　　國　　111 　年　　8 　　月　　31　　日
                                書記官　甘治平